【裁判字號】    94,訴,1193
【裁判日期】    950227
【裁判案由】    違反毒品危害防制條例
【裁判全文】
臺灣屏東地方法院刑事判決
94年度訴字第1193號
公  訴  人  臺灣屏東地方法院檢察署檢察官
被      告  甲○○
                    （
上列被告因違反毒品危害防制條例案件, 經檢察官提起公訴（94
年度毒偵字第2302號）, 本院裁定依簡式審判程序審理, 判決如
下:
    主  文
甲○○連續施用第一級毒品, 累犯, 處有期徒刑壹年貳月, 扣案
第一級毒品海洛因壹包（淨重零點壹壹公克, 空包裝重零點貳公
克）沒收銷燬之。又施用第二級毒品, 累犯, 處有期徒刑伍月。
應執行有期徒刑壹年伍月, 扣案第一級毒品海洛因壹包（淨重零
點壹壹公克, 空包裝重零點貳公克）沒收銷毀之。
    事  實
一、甲○○曾於民國90年間, 因妨害風化案, 經本院以90易字第
    1112號判決判處有期徒刑3 月, 並經臺灣高等法院高雄分院
    判決駁回上訴而確定, 甫於91年6 月7 日入監服刑完畢。其
    亦曾於93年間, 因施用毒品案件, 經法院裁定送觀察勒戒,
    因認無繼續施用毒品傾向, 而於93年10月6 日釋放, 並經臺
    灣屏東地方法院檢察署檢察官以93年度毒偵字第1688號為不
    起訴處分確定。然甲○○未知警惕, 竟又於前開強制戒治執
    行完畢釋放後5 年內, 基於施用第一級毒品之概括犯意, 自
    94年9 月1 日晚上7 時許至95年1 月12日中午1 、2 時許止
    , 在其位於屏東縣屏東市○○里○○街118 巷27號住所內,
    以將毒品摻入香煙點燃後吸食其煙霧之方式及以每隔2 天施
    用1 次至每10幾天施用1 次不等之頻率, 連續施用第一級毒
    品海洛因多次。其另基於施用第二級毒品之犯意, 於94年9
    月1 日20時許, 在上揭處所, 以將毒品置放在鋁箔紙上燒烤
    後吸取其煙霧之方式, 施用第二級毒品甲基安非他命1 次。
    嗣於94年9 月4 日12時25分許, 在屏東縣萬丹鄉田厝村田厝
    公墓附近, 因行跡可疑, 遭警攔檢盤查, 經帶回警局採尿送
    驗及於95年2 月6 日為本院拘提到案時, 在法官面前自白,
    始查獲上情, 並於94年9 月4 日為警查獲時扣得其持有、預
    備供自己施用之第一級毒品海洛因1 包（驗後淨重0.11公克
    、空包裝重0.2 公克）。
二、案經屏東縣警察局屏東分局報請臺灣屏東地方法院檢察署檢
    察官偵查起訴。
    理  由
一、上揭事實業據被告甲○○於警訊及偵、審程序中坦承不諱,
    且其於94年9 月4 日為警查獲時所採集之尿液, 經送驗結果
    , 確呈嗎啡和甲基安非他命陽性反應無誤, 此有屏東縣警察
    局屏東分局毒品案件涉嫌人尿液採證編號姓名對照表、台灣
    檢驗科技股份有限公司濫用藥物尿液檢驗報告各1 紙附卷供
    憑。又被告於94年9 月4 日為警查獲時扣得之白粉1 包, 經
    法務部調查局鑑定結果, 亦確認含有海洛因成分, 其淨重為
    0.11公克, 空包裝重0.2 公克, 此則有法務部調查局調科壹
    字第240003966 號鑑定通知書1 紙在卷可考, 足認被告自白
    與事實相符。此外, 被告前因施用毒品案件, 經法院裁定送
    觀察勒戒後, 由臺灣屏東地方法院檢察署檢察官為不起訴處
    分一節, 有臺灣高等法院被告前案紀錄表在卷可考。本件事
    證明確, 被告犯行洵堪認定
二、按海洛因為第一級毒品, 甲基安非他命為第二級毒品, 毒品
    危害防制條例第2 條第2 項第1 、2 款分別定有明文。被告
    於經觀察勒戒期滿釋放後5 年內再度施用海洛因及甲基安非
    他命毒品, 核其所為, 係犯毒品危害防制條例第10條第1 項
    之施用第一級毒品罪及同條第2 項之施用第二級毒品罪。其
    持有毒品之行為均為施用毒品之犯行所吸收, 不另論罪。其
    所犯上開兩罪, 犯意各別, 罪名不同, 應分論併罰。被告先
    後多次施用第一級毒品之行為, 時間緊接, 所犯罪名相同,
    顯係基於概括犯意反覆為之, 為連續犯, 爰依刑法第56條之
    規定以一罪論, 並加重其刑。又被告前有如事實欄所示之科
    刑及執行情形, 有臺灣高等法院被告前案紀錄表附卷足憑,
    其於刑之執行完畢後5 年內, 再犯本件有期徒刑之兩罪, 為
    累犯, 均應依法加重其刑, 且因其所犯施用第一級毒品罪部
    分, 同時有兩項刑之加重事由, 應依法遞加之。爰審酌被告
    之智識程度、曾有恐嚇、妨害風化、違反毒品危害防制條例
    及違反麻醉藥品管理條例等多項犯罪前科（卷附臺灣高等法
    院被告前案紀錄表參照）, 素行不端, 本件犯罪之動機、施
    用毒品之頻率、方法, 其前已有施用毒品犯行, 經觀察勒戒
    後, 仍無法戒除毒癮而再度施用, 且併同施用兩種毒品, 顯
    見其毒癮非輕, 戒毒意志薄弱, 惟於本院審理中坦承犯行,
    態度尚稱良好等一切情狀, 分別量處如主文所示之刑, 並合
    併定其應執行之刑, 以資懲儆。扣案海洛因1 包（淨重0.11
    公克）為本件查獲之毒品, 其包裝袋（重0.2 公克）衡情已
    與毒品沾黏, 難以析離, 故應將其整體視為毒品, 併依毒品
    危害防制條例第18條第1 項規定宣告沒收銷燬之。
據上論斷, 應依刑事訴訟法273 條之1 第1 項、第299 條第1 項
前段, 毒品危害防制條例第10條第1 項、第2 項、第18條第1 項
, 刑法第11條、第56條、第47條、第51條第5 款, 判決如主文。
中    華    民    國    95    年    2     月    27    日
                  刑事第四庭    法  官  王以齊
以上正本證明與原本無異。
如不服本判決應於收受本判決送達後十日內向本院提出上訴書狀
，其未敘述上訴理由者，並得於提起上訴後十日內向本院補提理
由書狀（均須按他造當事人之人數附繕本）「切勿逕送上級法院
」
中    華    民    國    95    年    2     月    27    日
                                 書記官  盧姝伶
附錄本判決論罪法條
毒品危害防制條例第10條：
施用第一級毒品者, 處6 月以上5 年以下有期徒刑。
施用第二級毒品者, 處3 年以下有期徒刑。


司法院資訊處製作；財團法人民間司法改革基金會備份。
